臺灣臺中地方法院刑事判決　　　　　　　96年度訴字第1170號
公　訴　人　臺灣臺中地方法院檢察署檢察官
被　　　告　乙○○
　　　　　　　　　　（現羈押於臺灣臺中看守所）
指定辯護人　本院公設辯護人　甲○○
上列被告因毒品危害防制條例案件，經檢察官提起公訴（96年度
偵字第5025號），本院判決如下：
    主    文
乙○○販賣第一級毒品，處有期徒刑拾年，扣案附表一編號一
所示第一級毒品海洛因（合計驗後淨重捌拾點零伍公克）及附表
一編號三所示之物，均沒收銷燬之；附表一編號二所示包裝夾鏈
袋（合計重柒點伍公克）及附表二所示之物，均沒收。
被訴販賣第二級毒品部分，公訴不受理。
    犯罪事實
一、乙○○明知海洛因為毒品危害防制條例第2 條第2 項第1 款
    所管制之第一級毒品，未經允許不得持有、販賣，竟意圖營
    利，基於販賣第一級毒品海洛因之犯意，於民國96年2 月9
    日晚上8 時許，在臺中市○村路上之「金龍電動玩具店」旁
    ，向真實姓名、年籍均不詳綽號「阿賢」之成年男子，以不
    詳之價格販入第一級毒品海洛因22包（合計驗後淨重80.05
    公克；扣案27包，其中5 包合計驗後淨重11.63 公克未含法
    定毒品成分，空包裝袋合計重1.41公克）後，基於販賣之意
    思持有之，欲伺機出售予不特定人牟利，嗣於96年2 月13日
    上午8 時許，為警持搜索票在乙○○位於臺中縣烏日鄉○○
    街247 巷8 號之居處搜索，當場扣得如附表一、二所示之物
    。
二、案經臺中市警察局第三分局、海巡署中部地區巡防局分別報
    請臺灣臺中地方法院檢察署檢察官偵查起訴。
    理    由
壹、有罪部分：
一、按被告以外之人於審判外之陳述雖不符刑事訴訟法第159 條
    之1 至之4 等4 條之規定，而經當事人於審判程序同意作為
    證據，法院審酌該言詞陳述或書面陳述作成時之情況，認為
    適當者，亦得為證據；當事人、代理人或辯護人於法院調查
    證據時，知有刑事訴訟法第159 條第1 項不得為證據之情形
    ，而未於言詞辯論終結前聲明異議者，視為有前項之同意，
    同法第195 條之5 定有明文。立法意旨在於傳聞證據未經當
    事人之反對詰問予以核實，原則上先予排除。惟若當事人已
    放棄反對詰問權，於審判程序中表明同意該等傳聞證據可作
    為證據；或於言詞辯論終結前未聲明異議，基於尊重當事人
    對傳聞證據之處分權，及證據資料愈豐富，愈有助於真實發
    見之理念，且強化言詞辯論主義，使訴訟程序得以順暢進行
    ，上開傳聞證據亦均具有證據能力。本案被告、指定辯護人
    及檢察官於本院準備程序及審理程序時就卷內證據資料，均
    不爭執，且本院審酌文書作成之形式或證人之供述，均無瑕
    疵、與待證事實具有關聯性等情況，認為適當，應認得為證
    據，揆諸前開說明，就本案所引用之供述、書面證據均具有
    證據能力，合先敘明。
二、訊據被告乙○○固承認上開扣案海洛因為其向「阿賢」購入
    並持有之事實，惟矢口否認有何販賣毒品海洛因之犯行，辯
    稱：扣案之海洛因伊係購入供自己施用，並非欲伺機販賣予
    他人牟利，強力磁鐵盒是用來裝零錢，並非用來分裝毒品，
    電子磅秤是用來秤珠寶，大、中、小、特小分裝袋亦是用來
    裝珠寶、戒指送到工廠電鍍使用，並非用來分裝海洛因販售
    云云。然查：
(一)、扣案附表一編號一所示白色粉末22包，經鑑定結果，確為第
    一級毒品海洛因，合計驗後淨重80.05 公克，純度47.87 %
    ，純質淨重38.32 公克，附表一編號二用以包裝前揭海洛因
    之包裝袋，合計重7.35公克，附表一編號三之油紙及塑膠袋
    ，確含有海洛因成分，分別有法務部調查局96年3 月27日調
    科壹字第09623027820 號鑑定書及行政院衛生署管制藥品管
    理局鑑定書各乙紙附卷可憑（見本院卷第33、39頁），並有
    附表二所示販毒工具扣案可佐。
(二)、被告雖以前詞置辯，惟查：
  1.被告於偵查中供稱：「（問：你之前施用海洛因一天用量多
    少？）我是用抽煙的，一天要抽10支，一次的量約吸管的0.
    1 至0.2 公克」云云（見偵查卷第64頁）；於本院聲羈訊問
    時則供述：「（問：持有這些毒品何用？）自己吃的，每天
    用量約1.5 公克」云云（見本院聲羈卷第5 頁），然依相關
    文獻（Clarke's Isolation and Identif ication of Drug
    s ，Second Edetion，參94年12月司法院編法官辦理刑事案
    件參考手冊（一）毒品危害防制條例部分第296 頁）記載，
    海洛因一般「藥用劑量」為5 至10毫克，最小致死量（即一
    次施用該量即可能致死）約為200 毫克。用法為每4 小時1
    劑次（每日6 劑次），依據該書所載最高劑量10毫克／劑次
    ，一般人每日最高海洛因毒品用量約60毫克，又參酌度量衡
    換算表，1 公克等於1000毫克；準此，若依被告前開所述，
    其每次施用約0.1 至0.2 公克即100 至200 毫克云云，遠超
    過第一級毒品海洛因一般單次施用劑量之20倍以上；每日施
    用量約1 公克至1.5 公克，亦遠超過一般人每日最高用量16
    倍以上，若以該最小致死量計算，被告所稱每次之施用量均
    接近最小致死量，每日之施用量高達最小致死量5 倍以上，
    被告所辯顯與常情相悖，顯係卸責飾詞，不足採信。
  2.本件扣案之第一級毒品海洛因係以包裝袋分裝成22包，其中
    9 包放置在強力磁鐵盒內（詳見後述），除此之外，未見有
    任何特殊防潮措施，有卷附照片可證（見警詢卷第32至36頁
    ）。然查前揭扣案之海洛因合計驗後淨重80.05 公克，純質
    淨重38.32 公克，若以前開海洛因一般人每日最高海洛因毒
    品用量約60毫克來計算，亦須約640 日即1 年半左右，始可
    用罄。然查海洛因物稀價高，且臺灣地區氣候溫熱潮濕，易
    導致海洛因降解，不易保存，被告豈有可能單純僅為供自己
    施用，即一次花費鉅資購入大量之海洛因，購入後復未為任
    何防潮措施，而甘冒毒品招致受潮耗損之風險。且被告為警
    查扣之毒品數量龐大，顯與一般單純施用毒品短期所需時持
    有之數量迥異，益徵被告所辯，尚不足採。另被告雖於警詢
    、偵查及本院審理中均稱，其係以新臺幣（下同）12萬元購
    入前揭毒品海洛因云云，惟參諸被告於96年3 月7 日為警借
    提查證毒品上手時供稱：「我每次海洛因都買大約105 公克
    ，價錢約新臺幣102 萬元」等語，與本次查扣之毒品海洛因
    數量相當，故本院認被告所辯前揭扣案海洛因係以12萬元購
    入云云，尚非實在，然因被告拒不告知真實價格，本院尚無
    從查證其購入之真實價格，僅能認定其係以不詳之高價購入
    上開海洛因毒品，併此敘明。
  3.又參諸本件除前揭毒品海洛因外，同時查扣有大分裝夾鏈袋
    164 個，中分裝夾鏈袋78個，小分裝夾鏈袋75個，特小分裝
    夾鏈袋200 個，強力磁鐵盒4 個，電子磅秤1 個等物，有異
    於一般施用毒品者，反與目前社會上販賣毒品案例之查扣物
    品常態相符。被告雖執前詞為辯，然就上開物品之用途，被
    告初於警詢時供稱：「強力磁鐵係裝毒品用的」、「（問：
    該強力磁鐵盒內裝的海洛因分裝有0.6 公克3 包、0.58公克
    6 包，為何你要分裝如此平均？）我是準備帶外出施用」、
    「電子磅秤是用來秤黃金用，分裝夾鏈袋裝辣椒醬用的」云
    云（見警詢卷第6 頁）；於偵查中供述：「（問：電子磅秤
    作何用？）用來秤我作生意用的小東西」、「（問：為何會
    有數量如此龐大的分裝袋？）我分裝手飾要用的」云云；復
    於本院審理中供稱：「強力磁鐵盒4 個，是我在夜市買的裝
    飾品，並不是拿來裝毒品的，是用來裝零錢的，電子磅秤用
    來秤珠寶的，大、中、小、特小的分裝袋是用來裝珠寶、戒
    指送到工廠電鍍使用的」云云，顯見被告對於上開分裝夾鏈
    袋、強力磁鐵盒等物之用途，前後供述不一，被告所辯，實
    難採認。且佐以警員查獲之現場照片（見警卷第34頁），強
    力磁鐵盒內確裝有部分之海洛因毒品，分裝夾鏈袋、電子磅
    秤亦與部分之海洛因毒品放置同一處，足證分裝夾鏈袋、電
    子磅秤、強力磁鐵盒應係供分裝毒品作販賣使用無疑。再者
    ，在分裝毒品海洛因之過程中，必有逸散之損失產生，且毒
    品經以夾鍊袋分裝後，更不免會有些微毒品殘留在夾鏈袋內
    ，分裝數量越多，此等耗損之數量即越大。而毒品之價格昂
    貴，且夾鏈袋係可重覆使用之物，如重覆使用夾鏈袋，即可
    減少毒品殘留數量，而降低損失，倘若被告僅係供自己施用
    ，只需重覆使用少量夾鏈袋即可，何需備置多達517 個夾鏈
    袋，徒增毒品殘留數量之理，況被告既係供自己施用，依常
    理其每次之施用量應有慣性，每次施用量應是接近一致，則
    被告縱欲分裝海洛因供己施用，當係備置大小容量一樣之夾
    鏈袋，俾方便其測量分裝量，實無備置大小不一之大、中、
    小、特小之分裝夾鏈袋之理。益見扣案之分裝夾鏈袋，並非
    供被告施用毒品所用，灼然至明。被告上開所辯，顯悖於常
    情，難以採信。
  4.至被告雖辯稱：其有在擺夜市及黃昏市場，月入20多萬元，
    有正當工作，不須販賣毒品維生云云，並聲請傳訊其父親丙
    ○○為證，惟被告是否有正當工作，核與其是否會販賣毒品
    並無必然關係，故本院因認無傳訊證人丙○○之必要，附此
    敘明。
  5.綜上，由被告一次購入之第一級毒品海洛因數量、純度均甚
    高，且持有多達517 個大小不一之夾鏈袋等情，均顯有異於
    一般施用毒品者，是其辯稱扣案之毒品是要供自己施用云云
    ，洵非可採。
(三)、邇來政府查緝毒品之施用或販賣甚嚴，使海洛因等毒品均益
    趨量微價高，販賣者皆有暴利可圖。再者，販賣毒品者，無
    一定之公定價格（屬於市場變動性所生之浮動價格），一般
    亦非公然交易，無論係瓶裝或紙包抑或其他方式之包裝，均
    可以為任意分裝增減其重量或份量，且每次買賣之價格亦各
    有差異，隨供需雙方之資力或關係之深淺或需求之數量、貨
    源之充裕與否、販賣者對於資金之需求如何即殷切與否以及
    各階段政府查緝之態度，進而為各種之風險評估，而有各種
    不同之標準，並非一成不變。大盤毒品販賣者可從中盤、小
    盤不同買受者之各種『價差』或係『量差』（即加入不同成
    分之物質，以減低純度、增加重量）中牟取暴利之方式或有
    差異，然其為圖利益而為非法販賣行為，則無二致。本案被
    告雖矢口否認販賣第一級毒品海洛因之行為，就前開查獲之
    海洛因，雖尚無證據證明其已有對外販售之具體行為，然依
    上所述，被告所販入之毒品數量、純度，且持有大量分裝夾
    鏈袋等情，與之一般施用者之用量，要屬懸殊，被告當係為
    意圖營利（賺取價差、量差）而販入，並伺機出售，委無疑
    義。
(四)、此外，尚有查獲現場照片附卷可參，被告前開所辯，顯係臨
    訟卸責之詞，尚無足採信，本件事證明確，被告犯行堪以認
    定，應予依法論科。
三、按海洛因屬第一級毒品，毒品危害防制條例第2 條第2 項第
    1 款訂有明文。核被告所為，係犯毒品危害防制條例第4 條
    第1 項販賣第一級毒品罪。又被告販賣毒品海洛因前，其持
    有毒品低度行為，為持有後，進而販賣高度行為所吸收，不
    另論持有毒品罪。再按販賣毒品罪，並不以販入後復行賣出
    ，為成立要件，祗須以營利為目的，將毒品販入或賣出，有
    一於此，其犯罪即告成立（最高法院67年臺上字第2500號判
    例參照）。而意圖販賣而持有毒品罪，則指以意圖販賣而販
    入以外之原因而持有，其並非因販賣目的而取得，乃因其他
    原因如受贈等而持有，嗣於持有後，始起意販賣者而言（91
    年度臺上字2048號、86年臺上2933號、85年臺上字第6003號
    判決參照）。是被告意圖販賣第一級毒品海洛因牟利，而販
    入前揭海洛因毒品，其後雖尚未賣出，所為仍應成立毒品危
    害防制條例第4 條第1 項之販賣第一級毒品罪。起訴書原認
    被告除前揭販賣第一級毒品海洛因之犯行外，尚有涉犯販賣
    第二級毒品甲基安非他命9 包，毛重26.74 公克（起訴書誤
    繕為10包）、第二級毒品甲基安非他命1 大包（毛重47.2公
    克）及第二級毒品潘他唑新之犯嫌云云，惟前揭扣案之物品
    經送驗後，除上開第二級毒品甲基安非他命1 大包有甲基安
    非他命成分外，其餘並無第二級毒品甲基安非他命及潘他唑
    新之成分，有內政部警政署刑事警察局鑑定書在卷足憑，又
    經公訴檢察官當庭減縮犯罪事實為販賣第一級毒品海洛因及
    後述販賣第二級毒品甲基安非他命之犯罪事實在卷，故本院
    僅就被告販賣第一級毒品海洛因之犯行及後述販賣第二級毒
    品甲基安非他命（公訴不受理）之犯行予以審理，併此敘明
    。毒品危害防制條例第17條規定：犯第4 條第1 項之罪，供
    出毒品來源，因而破獲者，得減輕其刑，其立法意旨重在鼓
    勵具體供出其上游販毒者，俾資追查該毒梟前手及其上游毒
    品，以杜絕毒品之蔓延與氾濫為目的。查，本件被告於偵查
    中向警員供出其毒品上手為吳宗樺、呂坤海、徐放敬、「阿
    興」、劉大慶、廖育頌等人，嗣警員依其線報，於96年5 月
    8 日查獲吳宗樺，並當場扣得海洛因碎磚15.4公克及臺灣臺
    中地方法院檢察署檢察官嗣已起訴吳宗樺、徐放敬意圖販賣
    而持有第一級毒品海洛因之罪嫌，而其他犯嫌則依然追查中
    ，有中部地區巡防局苗栗機動查緝隊之偵查報告書、刑事案
    件移送書、職務報告書及臺灣臺中地方法院檢察署96年度偵
    字第11838 號起訴書附卷可憑，足認警員確已依被告所供毒
    品來源而查獲其他犯嫌，爰依毒品危害防制條例第17條之規
    定，酌減其刑。又查被告販入第一級毒品後，尚未及販出，
    即遭查獲，對社會秩序尚未造成實質危害，就全部犯罪情節
    觀之，尚非重大惡極，相較於大量販賣毒品之真正大盤毒梟
    而言，其對社會秩序與國民健康之危害，顯然較不成比例，
    衡諸其犯罪情狀，非無可憫，倘科以最輕之法定本刑，未免
    過苛，是本院衡其犯罪情狀，認被告販賣第一級毒品部分，
    若科以最輕本刑，仍屬過重，在客觀上應足以引起一般人之
    同情，爰依刑法第59條之規定，遞減輕其刑。爰審酌被告蔑
    視法紀，無視國家法令，僅為貪圖一己私利，竟販入第一級
    毒品擬出售他人圖利，茍販出成功，將戕害他人之健康，破
    壞社會秩序，惟未及售出即遭查獲，尚無販毒所得，尚未產
    生實質危害，及被告犯後未能坦承犯行之犯後態度等一切情
    狀，量處如主文所示之刑，以示懲儆。
四、又按毒品危害防制條例第18條第1 項所謂「查獲」之毒品，
    係指經有罪判決書事實欄認定與被告犯罪事實有關之毒品而
    言。如查獲之毒品，與被告本案所犯並經法院諭知有罪者全
    然無關，即不得於該有罪判決之主刑下宣告沒收（最高法院
    94年度臺上字第1227、5984號刑事判決參照）。本案附表一
    編號一所示之毒品海洛因22包（合計驗後淨重80.05 公克）
    ，依毒品危害防制條例第2 條之規定，屬第一級毒品，不問
    屬於犯人與否，均應依毒品危害防制條例第18條第1 項前段
    規定諭知沒收銷燬之；再者，附表一編號二用以包裝上開海
    洛因之空包裝夾鏈袋22個（合計重7.35公克），業經鑑定機
    關就之與內裝之海洛因分別鑑析其重量，與扣案之海洛因並
    無不可分離之關係（最高法院95年度臺上字第5640號裁判意
    旨參照），且有防止毒品裸露、逸出及潮濕之功用，並便於
    攜帶以販賣，其係被告所有供販賣第一級毒品所用之物，應
    依毒品危害防制條例第19條第1 項規定沒收之。附表一編號
    三之驗餘油紙及塑膠袋確實含有海洛因成分，且其既無從析
    離，仍應依毒品危害防制條例第18條第1 項前段規定諭知沒
    收銷燬之。附表二所示之強力磁鐵盒、大、中、小、特小分
    裝夾鏈袋、電子磅秤、鏟子等物，均係供被告分裝毒品海洛
    因所用以供販賣之物，爰依毒品危害防制條例第19條第1 項
    規定予以沒收。至扣案之附表三所示之物，業據被告否認與
    販毒有關，而本件販入之毒品海洛因又尚未售出，未見有聯
    絡交涉交易毒品之情形，尚難認附表三之行動電話SIM 卡9
    張及監視鏡頭2 個定係供販毒使用，且被告本身亦有施用毒
    品之情形（詳見後述），故附表三之注射針筒、吸食器等物
    及附表三編號七白色結晶（合計淨重15.17 公克），雖驗出
    麻黃成分，亦難遽認與本件販賣第一級毒品之犯罪事實有
    關，故在本院查無其他證據，足資證明附表三之物品確與本
    案販毒之犯罪事實有關之情形下，即無併予沒收之餘地。又
    本件既尚未售出毒品，自無犯罪所得可供沒收。
貳、公訴不受理部分：
一、公訴意旨略以：被告乙○○於96年2 月9 日某時，在屏東縣
    潮洲鄉某處，向真實姓名、年籍均不詳之成年男子，以18萬
    元之價格，販入第2 級毒品甲基安非他命1 大包（毛重47.2
    公克）後，即基於販賣之意思而持有之，伺機欲販售，嗣於
    96年3 月20日，由被告帶同警員前往臺中市○區○村路○ 段
    826 號居處，查獲起出附表三所示之物。因認被告乙○○涉
    犯毒品危害防制條例第4 條第2 項之販賣第二級毒品罪嫌。
    嫌等語。
二、按起訴之程序違背規定者，應諭知不受理之判決，刑事訴訟
    法第303 條第1 款定有明文。次按犯毒品危害防制條例第10
    條之罪者，檢察官應聲請法院裁定令被告入勒戒處所觀察、
    勒戒，其期間不得逾2 月；觀察、勒戒後，檢察官依據勒戒
    處所之陳報，認受觀察、勒戒人無繼續施用毒品傾向者，應
    即釋放，並為不起訴之處分，若認有繼續施用傾向，則應聲
    請裁定令入戒治處所強制戒治。依前項規定為觀察、勒戒或
    強制戒治執行完畢釋放後，5 年後再犯第10條之罪者，適用
    本條前2 項之規定。毒品危害防制條例第20條第1 、2 、3
    項分別定有明文。又按犯罪事實應依證據認定之，無證據不
    得認定犯罪事實；被告或共犯之自白，不得作為有罪判決之
    唯一證據，仍應調查其他必要之證據，以察其是否與事實相
    符，刑事訴訟法第154 條第2 項、第15 6條第2 項分別定有
    明文。又認定不利於被告之事實，須依積極證據，苟積極證
    據不足為不利於被告事實之認定時，即應為有利於被告之認
    定，更不必有何有力之證據；又犯罪事實之認定，應憑真實
    之證據，倘證據是否真實尚欠明確，自難以擬制推測之方式
    ，為其判斷之基礎；刑事訴訟法上證明之資料，無論為直接
    或間接證據，均須達於通常一般之人均不致有所懷疑，而得
    確信其為真實之程度，始得據為有罪之認定，若其關於被告
    是否犯罪之證明未能達此程度，而有合理懷疑之存在，致使
    無從形成有罪之確信，根據「罪證有疑，利於被告」之證據
    法則，即不得遽為不利被告之認定，有最高法院30年上字第
    816 號、53年臺上字第656 號、76年臺上字第4986號判例可
    資參照。
三、公訴人認被告乙○○涉犯販賣第二級毒品甲基安非他命罪嫌
    ，無非以扣案之第二級毒品甲基安非他命1 大包（毛重47.2
    公克），資為主要論據。訊據被告固坦承持有前揭扣案之甲
    基安非他命，惟堅詞否認有何販賣第二級毒品犯行，辯稱：
    上開扣案之甲基安非他命係買來供自己施用，並非欲販賣等
    語。
四、經查：
(一)、前揭公訴人所指訴之第二級毒品甲基安非他命1 大包之白色
    結晶物，經送驗結果，其中驗餘數量8.8116公克確含有甲基
    安非他命成分、其中驗餘數量36.2682 公克則無甲基安非他
    命成分（詳見附表四），僅檢出Procai n之成分（非管制藥
    品），有行政院衛生署草屯療養院鑑定書乙紙附卷可稽（見
    本院卷第78頁），足見雖扣案物有1 大包，惟其中僅少量驗
    餘數量8.8116公克之白色結晶含有甲基安非他命成分，數量
    非多，被告乙○○供稱係買來供自己施用等語，尚未悖離常
    情。
(二)、又參諸警員前往上開臺中市○區○村路○ 段826 號處，除查
    扣前揭公訴人所指訴之第二級毒品甲基安非他命1 大包外，
    並未扣得分裝夾鏈袋、電子磅秤等輔助販賣之工具，雖被告
    乙○○有前揭販賣第一級毒品海洛因之犯行，但前揭毒品及
    分裝夾鏈袋、電子磅秤等物，均係放置在臺中縣烏日鄉○○
    街247 巷8 號處而為警扣得，與本件扣案物放置處所顯然不
    同，毒品數量亦差距甚大，而前揭烏日鄉處所又確未查扣有
    甲基安非他命毒品，亦不足以認定被告乙○○有販賣甲基安
    非他命之犯行，而依公訴人指訴，被告乙○○既係在96年2
    月9 日同一日購入第一級毒品海洛因及第二級毒品甲基安非
    他命，依此，被告乙○○茍均有意販賣第一、二級毒品，衡
    情，當無刻意將第一、二級毒品分開置放，徒增麻煩之理。
    況前揭扣案之甲基安非他命毒品，係被告乙○○主動帶警員
    前去查獲，茍被告乙○○確有販賣甲基安非他命毒品之犯行
    ，極力掩飾猶恐不及，焉有可能主動帶警員去查獲上開毒品
    ？故被告乙○○辯稱前揭甲基安非他命係供己施用乙情，尚
    堪採信。
(三)、復參諸卷附之臺灣高等法院被告前案紀錄表及本院95年度毒
    聲字第1492號裁定（見偵查卷第108 頁）可知，被告乙○○
    自95年11月15日起即有施用第二級毒品甲基安非他命之犯行
    ，而經本院於95年12月28日裁定送觀察、勒戒，嗣被告乙○
    ○提起抗告，又經臺灣高等法院臺中分院於96年2 月6 日駁
    回抗告在案，並於96年3 月28日開始執行觀察、勒戒程序等
    情屬實，準此，被告乙○○於96年2 月9 日某時購入前揭扣
    案之甲基安非他命及其於96年3 月20日主動帶同警員前去起
    出前揭扣案毒品時，上開觀察、勒戒程序尚未開始執行，本
    件被告乙○○購入前揭甲基安非他命既係供己施用，自難遽
    論其有何販賣第二級毒品之犯行，且其持有毒品之低度行為
    ，應為施用之高度行為所吸收，而此一施用行為又尚在上開
    觀察、勒戒程序效力所及，公訴人復就此部分提起公訴，自
    屬違背上開法律規定，就此部分應諭知不受理之判決。
三、又按刑分主刑及從刑，主刑如不成立，從刑即失其附麗；沒
    收為從刑之一種，自應附隨於主刑存在，又如前所述，毒品
    危害防制條例第18條第1 項所謂「查獲」之第一、二級毒品
    ，係指經有罪判決書事實欄認定與被告犯罪事實有關之毒品
    而言。是前揭本案查扣之驗餘數量8.8116公克第二級毒品甲
    基安非他命，既均與本件被告乙○○前揭有罪部分之犯罪事
    實無關，即無從由本案予以宣告沒收，公訴人聲請依毒品危
    害防制條例第18條第1 項予以沒收銷燬之等語，尚難准許，
    應由檢察官就此部分另為處理，附此敘明。
據上論斷，應依刑事訴訟法第299條第1項前段、第303條第1款，
毒品危害防制條例第4 條第1 項、第17條、第18條第1 項前段、
第19條第1 項，刑法第11條、第59條，判決如主文。
中　　華　　民　　國　　96　　年　　8 　　月　　10　　日
                        臺灣臺中地方法院刑事第十五庭
                        　　審判長法　官  曾佩琦
                                  法　官  郭瑞祥
                                  法　官  蔡美華
上正本證明與原本無異。
如不服本判決，應於送達後十日內向本院提出上訴狀（須附繕本
），上訴於臺灣高等法院臺中分院。
                                  書記官  劉家瑜
中　　華　　民　　國　　96　　年　　8 　　月　　10　　日
附錄論罪科刑法條
毒品危害防制條例第4條第1項
製造、運輸、販賣第一級毒品者，處死刑或無期徒刑；處無期徒
刑者，得併科新臺幣一千萬元以下罰金。
【附表一】
編號一、海洛因22包，合計驗後淨重80.05公克
編號二、包裝編號一之包裝夾鏈袋22個，合計重7.35公克
編號三、殘留海洛因成分之油紙及塑膠袋（重量不詳）
【附表二】
編號一、強力磁鐵盒4個
編號二、電子磅秤1個
編號三、鏟子4支
編號四、毒品分裝夾鏈袋：大164 個、中78個、小75個、特小
        200 個
【附表三】
編號一、毒品潘他唑新粉狀1 大包及液態11支（均未檢驗出海洛
        因或甲基安非他命成分）
編號二、注射針筒2 支
編號三、監視鏡頭2 個
編號四、吸食器1 組
編號五、玻璃吸食器3 個
編號六、行動電話SIM 卡9 張
編號七、白色結晶合計淨重15.17 公克驗出麻黃成分（因未檢
        驗出海洛因成分，難認與本案販賣第一級毒品犯罪事實
        有關，應由檢察官另行處理）
【附表四】
編號一、白色結晶驗餘數量8.8116公克：含甲基安非他命成分，
        應由檢察官另行處理
編號二、白色結晶驗餘數量36.2682 公克：無甲基安非他命成分
